# 陈老师，请问股权无偿划转子公司变为孙公司怎么处理？

提问人：yuyao1987 时间：2014-08-10 23:24:28
陈老师，您好！咨询您一个问题。 A公司拥有B、C两家全资子公司和D分公司，现在A公司把B子公司股权和D分公司无偿划转给C公司。 请问： 1 、A公司划出B、D怎么进行账务处理？ 2 、C公司划入B公司股权入账基础是A公司持有B公司的账面成本还是B公司的净资产？ 3 、C公司划入B、D是否属于同一控制下企业合并，是否需要追溯调整？ 陈老师，我搜了很多帖子都是孙公司变为子公司的，不知道处理方法和子公司变为孙公司有没有差异，麻烦陈老师帮忙解答。

回答人：chenyiwei
1 、A公司划出B、D时，按照对B的长期股权投资的账面价值和C分公司的各项净资产账面价值之和，借记“长期股权投资——C”，贷记“长期股权投资——B”和D分公司的各项净资产。 2 、C取得B、D按同一控制下合并处理，对B的长期股权投资的初始成本为取得B公司的净资产在A的合并报表层面的账面价值份额。 3 、对C而言，属于同一控制下合并，按同一控制下合并的原则追溯编制前期合并报表。